【裁判字號】    97,親,39
【裁判日期】    970417
【裁判案由】    否認子女
【裁判全文】
臺灣桃園地方法院民事判決              97年度親字第39號
原      告    丙○
訴訟代理人    劉士昇律師
被      告    甲○○
兼法定代理人  乙○○
上列當事人間請求否認子女事件，於民國97年4 月3 日言詞辯論
終結，本院判決如下：
    主      文
確認被告甲○○非原告自被告乙○○受胎所生之婚生子。
訴訟費用由被告負擔。
    事實及理由
一、原告主張其與被告乙○○於民國85年2 月15日結婚，婚姻關
    係現仍存續中，嗣原告於96年1 月29日產下一子即被告甲○
    ○，依民法第1063條第1 項，推定為被告乙○○之婚生子。
    惟被告甲○○事實上非原告自被告乙○○受胎所生，前疑因
    血型未合而為被告乙○○發覺，經送請財團法人長庚紀念醫
    院林口醫學中心（下稱長庚醫院）依遺傳標記進行親子鑑定
    ，結果顯示：「排除乙○○是甲○○的親生父親」。參以原
    告確曾與訴外人郝經華發生多次性關係，案經被告乙○○提
    出告訴並為台灣桃園地方法院檢察署（下稱桃園地檢署）檢
    察官聲請簡易判決處刑，復經台大醫院基因醫學部（下稱台
    大醫院）就訴外人郝經華與被告甲○○以DNA 相似性進行親
    子血緣鑑定，亦認定：「本系統所檢驗之點位皆無法排除郝
    經華與甲○○之血緣關係」，顯見被告甲○○確非原告自被
    告乙○○受胎所生，為此依民法第1063條規定提起本件訴訟
    等語，並聲明：如主文所示。
二、被告則以被告乙○○對於原告所述無意見，並同意原告之請
    求等語資為抗辯，並聲明：未為聲明。
三、原告主張之事實，業據原告提出戶籍謄本、長庚醫院親子鑑
    定報告、台大醫院診斷證明書、血緣鑑定報告書、桃園地檢
    署檢察官聲請簡易判決處刑書各1 件為證，核屬相符，且經
    被告乙○○自承屬實，經核長庚醫院鑑定報告略以：「根據
    D3S1358, VWA,D8S1179,CSFlPO,Dl3S317,等位點之遺傳標記
    分析結果，據以排除『乙○○是甲○○的親生父親口』。（
    五重排除）」等語；及台大醫院血緣鑑定報告書略以：「本
    系統所檢驗之DNA 點位皆無法排除郝經華與甲○○之血緣關
    係，其親子關係指數（CPI） 為955845.322388 ；親子關係
    概率（Probability of paternity；PP）值為99.9 99895%
    。」，亦有前開長庚醫院親子鑑定報告及台大醫院血緣鑑定
    報告書各1 件在卷可稽，自堪信原告之主張為真實。
四、按從子女出生日回溯第181 日起至第302 日止，為受胎期間
    。又妻之受胎，係在婚姻關係存續中者，推定其所生子女為
    婚生子女。前項推定，夫妻之一方或子女能證明子女非為婚
    生子女者，得提起否認之訴。前項否認之訴，夫妻之一方自
    知悉該子女非為婚生子女，或子女自知悉其非為婚生子女之
    時起2 年內為之。民法第1062條第1 項及第1063條第1 項、
    第2 項及第3 項前段定有明文。經查被告甲○○非原告自被
    告乙○○受胎所生，惟受婚生推定，揆諸首開說明，原告自
    得提起否認子女之訴。而被告甲○○係於96年1 月29日出生
    ，距原告提起本件訴訟之97年2 月29日止，尚未逾2 年之除
    斥期間，從而原告依民法第1063條第2 項規定，請求確認被
    告甲○○非原告自被告乙○○受胎所生之婚生子，為有理由
    ，應予准許。
據上論結，本件原告之訴為有理由，依民事訴訟法第78條、第85
條第1 項前段規定，判決如主文。
中    華    民    國    97    年    4     月   17     日
                        家事法庭法  官  林雯娟
上列正本證明與原本無異。
如對本判決不服，須於判決送達後20日內向本院提出上訴狀（應
按對造人數提出繕本並繳納第2 審裁判費），上訴於台灣高等法
院。
中    華    民    國    97    年    4     月    17    日
                                書記官  楊慧伶


司法院資訊處製作；財團法人民間司法改革基金會備份。
